【裁判字號】    99,訴,311
【裁判日期】    990811
【裁判案由】    毒品危害防制條例
【裁判全文】
臺灣臺中地方法院刑事判決               99年度訴字第311號
公  訴  人  臺灣臺中地方法院檢察署檢察官
被      告  甲○○
選任辯護人  廖志堯律師
上列被告因毒品危害防制條例案件，經檢察官提起公訴（98年度
偵字第23701 號），本院判決如下：
    主    文
甲○○製造第二級毒品，未遂，處有期徒刑肆年。扣案如附表一
、附表二所示之物，均沒收。
    犯罪事實
一、甲○○係樹德工專（現已改制為修平技術學院）化工科畢業
    ，具有化學之專業知識背景及合成技術，明知安非他命類之
    毒品，係毒品危害防制條例第2 條第2 項第2 款所列之第二
    級毒品，不得任意製造，且明知以「先驅化學品工業原料之
    種類及申報檢查辦法」第3 條第1 項所定可供參與反應並成
    為毒品化學結構一部分之甲類原料「Phenylacet one（苯基
    丙酮），俗稱P2P 」，加入胺類化合物反應，再加入「Sodi
    um Borohydride（硼氫化鈉）」予以氫化還原後，即可製造
    安非他命類之第二級毒品【上開胺類化合物如係「Methylam
    ine （甲胺）」，則可製成甲基安非他命】，竟基於製造第
    二級毒品之犯意，於民國97年7 、8 月至98年7 、8 月之期
    間，接續在不知情之江文雄所有、位於臺中縣太平市○○○
    街6號無人居住之空屋內（該屋原為甲○○所有，嗣於82年3
    月5日移轉過戶予江文雄），以「Benzyl cyanide（苯乙
    ）」加「Ethyla cetate（乙酸乙酯）」加「Sodiumethylat
    e（乙醇鈉）」合成「α-pheny lacetoacetonitrile」此中
    間物質後，再加入「硫酸」等酸性製劑予以酸化水解後，合
    成「Phenylacetone（苯基丙酮）」，而著手製造第二級毒
    品，惟因技術未臻成熟尚無安非他命類之成品產出而未遂。
    嗣於98年9月24日，臺中市警察局員警因查辦林冠廷（甲○
    ○之子）違反毒品危害防制條例案件，持搜索票前往臺中縣
    太平市○○○街6號執行搜索時，發覺該屋內有大批化學藥
    品，且化學藥品上收件人載有甲○○之姓名，員警乃報請臺
    灣臺中地方法院檢察官核發拘票，循線在甲○○實際住居之
    臺中縣太平市○○○街10號將之逮捕，經甲○○同意後，在
    臺中縣太平市○○○街6號、10號扣得如附表一、二所示之
    物。
二、案經臺中市警察局移送臺灣臺中地方法院檢察署檢察官偵查
    起訴。
    理  由
壹、證據能力部分：
一、按被告以外之人於偵查中向檢察官所為陳述，除顯有不可信
    之情況者外，得為證據，刑事訴訟法第159 條之1 第2 項定
    有明文。查證人丙○○於偵查中經具結而為證述，復經本院
    傳喚到庭保障其反對詰問權，而被告、辯護人亦均同意作為
    證據（見本院卷第310 頁反面），本院亦查無上開證述有何
    顯不可信之情況，故上開證述，自有證據能力。
二、次按法院或檢察官得囑託醫院、學校或其他相當之機關、團
    體為鑑定，或審查他人之鑑定，並準用第203 條至第206 條
    之1 之規定（不包括第202 條囑託個人鑑定時應命鑑定人於
    鑑定前具結之規定），而鑑定之經過及其結果，應命鑑定人
    以言詞或書面報告，刑事訴訟法第208 條第1 項前段及第20
    6 條第1 項分別定有明文。另現行刑事訴訟法關於鑑定之規
    定，除選任自然人充當鑑定人外，另設有囑託機關鑑定制度
    。依刑事訴訟法第198 條、第208 之規定，不論鑑定人或鑑
    定機關、團體，固均應由法院、審判長、受命法官或檢察官
    視具體個案之需要而為選任、囑託，並依同法第206 條之規
    定，提出言詞或書面報告，始符合同法第159 條第1 項所定
    得作為證據之「法律有規定」之情形，否則所為之鑑定，仍
    屬傳聞證據。然於司法警察機關調查中之案件，為因應實務
    上，或因量大、或有急迫之現實需求，併例行性當然有鑑定
    之必要者，例如毒品之種類與成分、尿液之毒品反應，或者
    槍、彈有無殺傷力等鑑定，基於檢察一體原則，得由該管檢
    察長對於轄區內之案件，以事前概括選任鑑定人或囑託鑑定
    機關、團體之方式，俾便轄區內之司法警察官、司法警察對
    於調查中之此類案件，得即時送請先前已選任之鑑定人或囑
    託之鑑定機關、團體實施鑑定，以求時效（見法務部92年9
    月1 日法檢字第0920035083號函參照，刊載於法務部公報第
    312 期）。此種由檢察機關概括選任鑑定人或概括囑託鑑定
    機關、團體，再轉知司法警察官、司法警察於調查犯罪時參
    考辦理之作為，法無明文禁止，係為因應現行刑事訴訟法增
    訂傳聞法則及其例外規定之實務運作而為。此種由司法警察
    官、司法警察依檢察官所概括選任之鑑定人或囑託鑑定機關
    、團體所為之鑑定結果，與檢察官選任或囑託為鑑定者，性
    質上並無差異，同具有證據能力。本案由臺中市警察局員警
    送請內政部警政署刑事警察局鑑定所出具之鑑定書（見本院
    卷第42-43 、49、171 頁），依據刑事訴訟法第159 條之立
    法理由及同法第206 條規定，復審酌毒品鑑定報告均係由專
    業機關人員本於其專業知識及儀器所作成，自具有證據能力
    。本案其餘由本院囑託內政部警政署刑事警察局鑑定所出具
    之鑑定書（見本院卷第94-96 、268 頁），依前開規定，亦
    具有證據能力自不待言。
三、再刑事訴訟法第210 條規定「訊問依特別知識得知已往事實
    之人者，適用關於人證之規定。」此即學者所謂「鑑定證人
    」，與一般鑑定人有別。按一般鑑定人僅係依據他人作成之
    基礎事實資料，本於自己在專業領域上之智識、經驗、技術
    或能力為鑑定，惟若鑑定人憑以鑑定之基礎資料，適為鑑定
    人親身作成或經歷者，則此鑑定人既屬基礎事實資料之作成
    者，兼為嗣後為鑑定之人，故稱之為「鑑定證人」，如平時
    診治被告精神病之精神科醫師，嗣後又為鑑定被告犯罪行為
    時精神狀態之鑑定人，其憑以鑑定之基礎事實資料係自己親
    身所經歷之情形是例。復因基礎事實資料之作成，與證人不
    可替代性之性質相同，法律規定「鑑定證人適用關於人證之
    規定。」又證人之證言與鑑定人之意見，其證據性質不同，
    為確保其真實性，所為結文各有不同，前者依刑事訴訟法第
    189 條第1 項規定，結文應記載「當據實陳述，決無匿、飾
    、增、減」等語，後者依第二百零二條明定，鑑定人之結文
    內應記載「必為公正誠實之鑑定」等語，迥有差異，不能混
    淆（最高法院99年度台上字第3254號判決要旨參照）。查內
    政部刑事警察局鑑識科化學組警務正戊○○，係全程負責本
    案扣案物之鑑定，係親身經歷本件鑑定基礎資料建立之人，
    又本於自己在專業領域上之智識、經驗到庭提供意見，揆之
    前開說明，自應適用人證規定而命具結，方屬合法。乃檢察
    官於偵查中竟命其為鑑定人之具結（見偵卷第111 頁），於
    法不符，且依同法第158 條之3 「證人、鑑定人依法應具結
    而未具結者，其證言或鑑定意見，不得作為證據」規定，其
    於偵查中所述，自無證據能力。
四、復按「被告以外之人於審判外之陳述，雖不符合同法第159
    條之1 至第159 條之4 之規定，但經當事人於審判程式同意
    作為證據，法院審酌該言詞陳述或書面陳述作成時之情況，
    認為適當者，亦得為證據。當事人、代理人或辯護人於法院
    調查證據時，知有第159 條第1 項不得為證據之情形，而未
    於言詞辯論終結前聲明異議者，視為有前項之同意。」刑事
    訴訟法第159 條之5 定有明文。經查：本判決所引用其餘被
    告以外之人於審判外之陳述，檢察官、被告及辯護人均同意
    作為證據（見本院卷第311 頁），本院審酌上開證據資料製
    作時之情況，尚無違法不當之瑕疵，亦認為以之作為證據應
    屬適當，而均有證據能力。
貳、實體部分：
一、訊據被告甲○○矢口否認有何製造第二級毒品未遂之犯行，
    辯稱：伊曾於92年間閱讀中興大學某化學之學術報導後，認
    「Phenylacetone （苯基丙酮）」係可供合成醇類、胺類、
    醛類之中間體，乃很有發展潛力之物質，故曾於92年間從事
    研發，嗣得知該物質係製作安非他命類毒品之先驅原料且為
    管制物品後，旋即停止研發，當時並未製成任何物質成品。
    俟96年底伊前往香港地區，與綽號「阿蔣」之某化學原料廠
    商接洽合作，原本雙方洽談之內容，係由伊負責將「阿蔣」
    每月自大陸地區進口之「Ethy phenyl ketone（乙基苯基酮
    ，即被告所稱之『苯丙酮』）」加以純化，使該物質得由工
    業級提升至醫藥級原料使用。然返國後，伊自己多事，於97
    年7 月至10月間，自行以「苯甲氰」加「乙酸乙脂」，再加
    入「乙醇鈉」，繼而以「乙醇」加熱至沸點，嗣經水解程序
    去除下層雜質，上層物質經與「硫酸」反應後再行水解去除
    下層雜質後，再將上層物質以三角瓶冷凝管加熱蒸餾而萃取
    出「Ethy phenyl ketone」，然因「Phenylacetone （苯基
    丙酮）」之沸點為攝氏216度，而「Ethy phenyl ketone （
    即苯丙酮）」之沸點為攝氏218 度，故於萃取過程中無法有
    效控制沸點溫度，致將「Phenylacetone （苯基丙酮）」一
    併提存而出，故扣案所得之「Phenylacetone （苯基丙酮）
    」，實係於純化「Ethy phenyl ketone（即苯丙酮）」過程
    中所產生之副產物。又伊原本已預定於98年底，再前往香港
    地區與「阿蔣」碰面，然因本案為警查獲致未能成行。故伊
    主觀上並無製造安非他命類毒品之犯意云云（見本院卷第70
    頁反面、212 頁反面-214頁、第308 頁反面-309頁）。辯護
    意旨則以：本件之扣案物中經鑑定結果，固有可供製造安非
    他命類毒品之先驅原料「Phenylacetone （苯基丙酮）」，
    然該物質僅係被告於純化非屬毒品原料之「Ethy phenyl ke
    tone乙基苯基酮，即被告所稱之『苯丙酮』）」過程中所產
    生之副產物，足認被告並無製造第二級毒品之犯意。況本件
    扣案物中，並未檢出如鑑定證人到庭所證稱以「Phenylacet
    one （苯基丙酮）」為原料，續加入「甲胺」及「硼氫化鈉
    」而可合成之甲基安非他命成品或半成品，益見被告充其量
    僅係製造可供合成毒品之先驅原料，其犯罪階段亦難謂已該
    當製造第二級毒品之著手階段云云置辯。惟查：
  (一)本件係臺中市警察局員警為查辦林冠廷（被告之子）違反毒
    品危害防制條例案件，而於98年9 月24日持搜索票，前往臺
    中縣太平市○○○街6 號欲執行搜索時，發覺該屋內有大批
    化學藥品及實驗器具，且化學藥品容器外標示有「收件人甲
    ○○」字樣，乃報請臺灣臺中地方法院檢察官核發拘票，並
    循線在被告實際住居之臺中縣太平市○○○街10號後門將之
    逮捕，經被告同意後，在臺中縣太平市○○○街6 號、10號
    扣得如附表一、二所示之物等情，有臺中市警察局刑警大隊
    偵二隊小隊長乙○○所製作之偵查報告、本院搜索票、同意
    搜索切結書、現場查獲照片、臺中市警察局刑案現場勘查圖
    (一)(二)在卷可稽（見警卷第25、45、46頁、聲拘卷第5 頁反面
    -17 頁反面本院卷第258 、259 頁），復有如附表一、附表
    二所示之物扣案可佐。嗣經臺中市警察局及本院，先後將附
    表一所示扣案之不明液體、化學藥品等送請內政部警政署刑
    事警察局鑑定結果，各如附表一「鑑定結果欄」所示，亦有
    內政部警政署刑事警察局98年11月18日刑鑑字第0980135640
    號鑑定書、98年12月3 日刑鑑字第0980160659號鑑定書、98
    年12月29日刑鑑字第09 80170643 號鑑定書、99年3 月11日
    刑鑑字第0990016961號鑑定書、99年6 月24日刑鑑字第0990
    082236號鑑定書附卷可參（見本院卷第42-43、49、94、171
    、268頁）。
  (二)其次，為免曲解被告於本案之辯解意旨，並釐清本判決以下
    之用語，關於「Phenylacetone 」中文譯名之爭議，應先予
    究明：
  1.本案為警查獲後迄至偵查終結，臺中市警察局員警或檢察官
    並未將扣案之內含不明物質容器或不明化學藥品全數送驗，
    是檢察官於訊問被告及起訴書所援引之基礎，乃內政部警政
    署刑事警察局98年11月18日刑鑑字第0980135640號鑑定書之
    內容（見偵卷第71-74 頁傳真），而該鑑定書對於如附表一
    編號、、、、、之扣案物中，經鑑定所得之「
    Phenylacetone 」物質，其中文名稱譯為「苯丙酮」。然該
    物質係「先驅化學品工業原料之種類及申報檢查辦法」第3
    條第1 項所定之甲類原料，而依該辦法附表一所定之中文名
    稱則為「苯基丙酮」（見本院卷第44頁正、反面）。又鑑定
    證人即負責本案扣案物鑑定之內政部刑事警察局鑑識科化學
    組警務正戊○○於本院審理中證稱：關於化學物質於國際學
    術上係以IUPAC （國際純化學與應用化學聯盟）命名為公認
    名稱，本案所檢出之「Phenylacetone 」與IUPAC命名之「
    1- Phenylpropan-2-one 」為同一物質，中文譯名有「苯丙
    酮」、「苯基丙酮」等語明確（見本院卷第308 頁），復經
    內政部警政署刑事警察局99年1 月4 日刑鑑字第0980181021
    號函覆無訛（見偵卷第136頁）。
  2.又依被告於本院之辯解及辯護意旨可知（見本院卷第70頁反
    面、74-81 頁刑事準備狀暨「苯丙酮」、「苯基丙酮」之網
    路下載資料），被告於主觀認知上，亦認「Phenylacetone
    」之中文譯名應為「苯基丙酮」，而非「苯丙酮」，故本案
    為求用語之統一，且避免對被告之辯解致生文義混淆，對於
    「Phenylacetone 」此物質之中文譯名，均以「苯基丙酮」
    稱之（起訴書亦同），又鑑定證人戊○○於本院99年4 月14
    日審理證述中提及「Phenylacetone 」此物質時，為配合該
    局鑑定書之中文譯名，仍以「苯丙酮」稱之（審理筆錄亦為
    如此記載），然本判決於引用其該次證述內容時，將逕予記
    載為「Phenylacetone （苯基丙酮）」，以免爭議。至關於
    「Ethy phenyl ketone」此物質（即附表一編號之扣案物
    經內政部警政署刑事警察局鑑定所得），被告陳稱其中文譯
    名為「苯丙酮」，並提出網頁資料為佐（見本院卷第76頁）
    ，為免文字用語有所混淆，本判決均以「Ethy phenyl keto
    ne（乙基苯基酮，即被告所稱之『苯丙酮』）」稱之，先予
    敘明。
  (三)本案自附表一編號、、、、、、所示之扣案
    物鑑定所得之「Phenylacetone （苯基丙酮）」，係屬「先
    驅化學品工業原料之種類及申報檢查辦法」第3 條第1 項所
    明定，屬於可參與反應並成為毒品之化學結構一部份之甲類
    原料（見本院卷第44頁正、反面），並經鑑定證人戊○○於
    本院審理中證稱：「Phenylacetone （苯基丙酮）」俗稱「
    P2P 」，「Phenylacetone （苯基丙酮）」加胺類化合物反
    應後，再予氫化還原即可生成安非他命類毒品，其中胺類化
    合物倘係使用「甲胺」，則可製成甲基安非他命。又氫化還
    原之程序，一般係以耐高壓之容器中填入氫氣加催化劑（即
    俗稱催化槽）為之，惟倘使用「硼氫化鈉」等試劑並予手工
    或機器攪拌，在開放性容器如一般圓體燒杯即可進行等語明
    確（見本院卷第128 頁反面）。又關於「Phenylacetone （
    苯基丙酮）」之合成方式，亦經鑑定證人戊○○於本院審理
    中證稱：依國際學術對於司法實務製毒犯罪之研究書籍（內
    容見偵卷第67頁，其出處見本院卷第138 頁）所載，合成「
    Phenylacetone （苯基丙酮）」之方式有多種，參與反應之
    相關物質，業於本案扣案物中檢出者，則為(1)以「Benzylcy
    anide （苯乙）」加「Ethyla cetate （乙酸乙酯）」加
    「（乙醇鈉）」合成「α-phenylacetoacetonitrile」此中
    間物質後，再加入硫酸等酸性製劑予以酸化水解，合成「Ph
    enylacetone （苯基丙酮）」（其化學反應式見偵卷第67頁
    所載之P2）、(2)以「Benzyl（氯甲苯）」加「Aceticanhydr
    ide （醋酸酐）」（其化學反應式見本院卷第142 頁打勾處
    ）及(3)以「Benzene （苯）」加「Chloroacetone （氯丙酮
    、或稱一氯丙酮）」（化學反應式見偵卷第67頁之P7）加「
    Aluminium chloride anhyd（三氯化鋁）」等語明確（見本
    院卷第130 正、反面、131 、132 頁），並有參考文獻資料
    附卷足憑【見偵卷第67頁（其出處見本院卷第138 頁外文書
    籍封面）、本院第142 頁網頁資料）。
  (四)被告於本院審理中雖執：伊係96年間前往香港地區與綽號「
    阿蔣」之原料廠商洽談純化「Ethy phenyl ketone（乙基苯
    基酮，即被告所稱之『苯丙酮』）」之事宜，返國後遂自行
    合成「Ethy phenyl ketone」，然於萃取過程中因沸點控制
    不易而生成「Phenylacetone （苯基丙酮）」云云置辯，且
    依卷附之被告入出境紀錄所示（見本院卷第231 頁），其固
    曾於96年12月間出國，然查：
  1.被告於偵查中辯稱：伊以本案扣案之物品從事相關之化學實
    驗，僅欲測試自己是否有製造相關物質之能力，並無其他目
    的云云（見偵卷第23、24頁），嗣於起訴移審本院訊問時則
    辯稱：「苯基丙酮」係一種香料，伊係打算製造「苯基丙酮
    」作為芳香酮之原料，可做汽車芳香劑使用云云（見本院卷
    第11頁反面），其何以對於與香港地區綽號「阿蔣」之廠商
    間關於純化「Ethy phenyl ketone（乙基苯基酮，即被告所
    稱之『苯丙酮』）」之合作計畫隻字未提，已甚可疑。繼而
    於本院準備程序中辯稱：伊於96年間前往香港時，某位原料
    代理商請伊嘗試製作「Ethy phenyl ketone（乙基苯基酮，
    即被告所稱之『苯丙酮』）」云云（見本院卷第71頁），更
    與嗣後於審理中改稱：綽號「阿蔣」之原料廠商，原係請伊
    將自大陸進口之「Ethy phenyl ketone（乙基苯基酮，即被
    告所稱之『苯丙酮』）」純化即可，係伊自己擅作主張研發
    製造云云（見本院卷第212 頁反面），互核不符，是關於被
    告辯稱伊係從事純化「Ethy phenyl ketone（乙基苯基酮，
    即被告所稱之『苯丙酮』）」之實驗，而於萃取過程中產生
    副產物「Phenylacetone（苯基丙酮）」乙節，已難遽採。
  2.次查，被告於本院審理中原供稱：伊係前往化學材料行購買
    「苯乙」，再用「苯乙」製造「苯甲氰」，以合成「苯
    丙酮」，然如何以「苯乙」製造「苯甲氰」，伊現在忘記
    了等語（見本院卷第213 頁），嗣又翻異前詞改稱：伊係以
    「氯甲基苯」加「氰化鈉」合成「苯甲氰」（並當庭繪製分
    子結構圖見本院卷第321 頁）」，並以「苯甲氰」加入「乙
    酸乙酯」，再加入「乙醇鈉」，並選用「乙醇」作為溶劑加
    熱至沸點，經反應4 個鐘頭後，再加入清水加以水解，並以
    分液漏斗予之分層，將不溶於水之上層物質留下，下層物質
    去除。所留下之上層物質經以「硫酸」反應後，再以同一方
    式水解且無庸加熱，再次將上層物質留下，下層物質去除，
    嗣後再將上層物質以三角瓶冷凝管加熱蒸餾萃取「Ethyl
    phenyl ketone 」，然因「Phenyl acetone」之沸點係攝氏
    216 度，「Ethyl phenyl ketone」的沸點是攝氏218度，溫
    度不易控制，故實驗結果僅純化為附表編號之「Ethyl ph
    enyl ketone」，其餘含有「Phenylacetone」、苯醋酸等物
    質之扣案液體，均係純化萃取過程中所去除之物，且上開製
    造過程亦有文獻資料可供參考云云（見本院卷第308 頁反面
    -390頁，被告所稱之文件資料見本院卷第76-84 頁），然經
    鑑定證人戊○○當庭證稱：被告所述以「氯甲基苯」加「氰
    化鈉」合成「苯甲氰」、及以「苯甲氰」加入「乙酸乙酯」
    再加入「乙醇鈉」，經多次水解後萃取「Ethyl phenyl
    ketone」，並於萃取過程中生出「Phenylacetone」、苯醋
    酸等副產物之方式，均違反最基本之化學原理，因碳數不符
    ，亦即「氯甲基苯」有7 個碳，「氰化鈉」有1 個碳，合成
    之物質應有8 個碳，然「苯甲氰」僅有7 個碳，況現場亦未
    扣得殘留「苯甲氰」之瓶罐或容器。其次，「苯甲氰」有7
    個碳，然「苯醋酸」有8 個碳，故「苯甲氰」僅以水解反應
    不可能生成多1 個碳之「苯醋酸」。再者，倘如被告所述，
    「Phenylacetone」與「Ethyl phenyl ketone」之沸點僅有
    攝氏2 度之差，要無可能得以萃取出附表一編號扣案物所
    呈現全無雜質殘留之「Ethyl phenyl ketone 」。復經伊核
    閱卷附如被告所稱之參考資料中，並無提及以「苯甲氰」加
    入「乙酸乙酯」再加入「乙醇鈉」合成「Ethyl phenyl ket
    one 」之反應方式等語綦詳（見本院卷第309 頁正、反面）
    ，足見被告所述萃取「Ethyl phenyl ketone」之過程，不
    僅反覆矛盾，更與化學原理相悖，況現場復查無所謂「苯甲
    氰」之物質，故被告辯稱係從事合成「Ethyl phenyl keton
    e」之實驗，並因而產生副產物「Phenylacetone」乙節，要
    與事實不符，委無可採。
  3.又鑑定證人戊○○於本院審理中證稱：根據現場扣案物之鑑
    定所得結果，扣案之多瓶不明液體中，各單一液體內均同時
    含有「Benzylcyanide （苯乙）」、「Phenylacetone （
    苯基丙酮）」、「α-phenylacetoacetonitrile」及「苯乙
    」酸化水解之副產物「Benzeneacetamide」、「苯醋酸」
    等成分（即附表一編號、、、、、、所示）
    ，且扣案之化學藥品中，亦有「Benzylcyanide （苯乙）
    ，見附表一編號」、「Ethylacetate（乙酸乙酯），見附
    表一編號、）」、「Sodiumethylate（乙醇鈉），見附
    表一編號」（及「Sulfuric acid （硫酸），見附表一編
    號」等物，足認關於伊所提供合成「Phenylacetone （苯
    基丙酮」之方法中，被告係以「Benzylcyanide （苯乙）
    」加「Ethy lacetate （乙酸乙酯）」加「Sodiumethylate
    （乙醇鈉）」，合成「α-phenylacetoacetonitrile」此中
    間物質後，再加入硫酸等酸性製劑予以酸化水解之方式，實
    際從事合成「Phenylacetone （苯基丙酮）」之實驗。至於
    扣案單一液體中，雖未發現同時含有「Benzyl（氯甲苯）」
    及「Aceticanhydride （醋酸酐）」、或「Benzene （苯）
    」及「Chloroacetone （氯丙酮、或稱一氯丙酮）」複合成
    分之物，然上開物質，亦均分別於扣案物中逐一檢出（見附
    表一編號、、，另及係標示「Benzene 」之空瓶
    ）等語綦詳（見本院卷第309 頁反面），是倘被告之實際目
    的非在合成「Phenylacetone （苯基丙酮）」，又豈有於扣
    案物中各檢出上開可供合成反應「Phenylacetone （苯基丙
    酮）」之多種化學藥品之理？
  4.再者，被告於偵查及本院準備程序中均供承：伊確實曾製作
    「苯基丙酮」，係以「苯」加「一氯丙酮」，再加無水之「
    三氧化二鋁」，並用扣案之攪拌機加以攪拌，再以電磁爐加
    熱等語（見偵卷第23頁、本院卷第70頁），此與鑑定證人戊
    ○○前述以「Benzene （苯）」加「Chloroacetone （氯丙
    酮、或稱一氯丙酮）」加「Aluminium chloride anhyd（三
    氯化鋁）」之合成方式幾近相同。又鑑定證人戊○○復證稱
    ：關於警卷第82頁扣案筆記之記載，「C7H7Cl」可能係「氯
    甲苯」，然氯甲苯正確的分子式為「C6H5CH2Cl 」，因「
    C7H7Cl」是某個分子式，然因分子結構的不同，在此基礎分
    子式之下加入不同物質即會產生不同結構而生成不同的物質
    ，又在該筆記下方有寫「苯基丙酮（筆錄仍依其陳述載為『
    苯丙酮』，下同）」的分子式「C6H5CH2COCH3」，故伊推測
    被告所寫的「C7H7Cl」 應係氯甲苯，「（CH3CO）2O」 是
    「醋酸酐」分子式，下面寫的分子式「C6H5CH2COCH3」即為
    「苯基丙酮」，而在「C7H7Cl」下方之符號「     」本應
    為「氯化苯」的分子結構，然氯化苯的分子式應為「C6H5Cl
    」，故伊認為該符號應該是要畫「氯化苯」之分子結構式，
    然畫錯少了一撇（鑑定證人當庭繪製正確之分子結構見本院
    卷第137 頁），故綜合整張筆記之結構加以解讀，應係記載
    以「氯甲苯」加入「醋酸酐」合成「苯基丙酮」之反應式等
    語明確（見本院卷第129 頁），益見被告對於合成「Phenyl
    acetone （苯基丙酮）」之方式知之甚詳。
  5.承上各節，可知上開鑑定證人戊○○所證述關於理論及國際
    相關文獻所發表可供合成「Phenylacetone （苯基丙酮）」
    之多種方式中，以「苯乙」法合成之相關物質，均已在本
    案現場扣案物中鑑定檢出，顯見確已由被告實際實驗所得。
    而依被告之供述及扣案之筆記內容，亦足認被告對於其餘「
    苯」加「一氯丙酮」、「氯甲苯」加入「醋酸酐」等方式亦
    有研究，倘謂被告之目的非在合成「Phenylacetone （苯基
    丙酮）」，則上開反應物質又豈有巧合地全數出現在查扣現
    場之理？是被告辯稱其係從事純化「Ethy phenyl ketone（
    乙基苯基酮，即被告所稱之『苯丙酮』）」乙節，既乏實據
    ，復有化學原理之矛盾業如前述，其此部分辯解，殊難採信
    ，是被告確有從事合成製造「Phenylacetone （苯基丙酮）
    」之行為，足堪認定。
  (四)辯護意旨另以：被告並無製造第二級毒品之犯意，是縱認被
    告所合成之「Phenylacetone （苯基丙酮）」係可供製造第
    二級毒品之原料，其行為亦難該當於製造第二級毒品之著手
    階段云云。惟查：
  1.被告對於其合成「Phenylacetone （苯基丙酮）」之目的，
    所供前後不一，未曾吐實業如上述，復參酌本院命臺中市警
    察局員警訪查結果，不論係「Phenylacetone （苯基丙酮）
    」或「Ethy phenyl ketone（乙基苯基酮，即被告所稱之『
    苯丙酮』）」，均為外國工廠生產製造，需依相關規定向化
    學原料之進口商填具使用人資料、用途等，方可由進口商向
    外國工廠訂購，且目前於國內均販售予機關學校等團體，非
    販售予個人。又上開物質之價格，依外國工廠生產之純度有
    別，「Phenylacetone 」之價格約每100 公克為2,000 元至
    2,500 元不等，「Ethy phenyl ketone」則為1,500 元至
    1,800 元不等，有臺中市警察局99年4 月26日中市警刑字第
    0990029298號函暨偵查報告附卷可憑（見本院卷第165、16
    6頁），足見上開物質之市價均非甚為高昂，甚且，被告亦
    自承如此製造顯不敷成本（見本院卷第71頁），是其煞費心
    思、大費周章且反覆實驗，所圖究竟為何？實已令人費解。
  2.再者，本案查扣地點所在之臺中縣太平市○○○街6 號房屋
    ，原係被告所有，嗣於82年3 月5 日移轉過戶予江文雄後，
    被告曾續住該屋，迄至84年初江文雄即命被告遷出，並委託
    房屋仲介公司出售，江文雄並未同意被告使用該屋從事化學
    實驗等情，業據證人江文雄於警詢中證稱明確（見本院卷第
    178-179 頁），並有臺中縣太平地政事務所99年4 月26日平
    地登字第0990003066號函所附土地登記謄本、建物登記謄本
    暨登記異動資料、臺中縣地方稅務局大屯分局99年5 月5 日
    中縣稅屯分密房字第0998007556號函所附臺中縣房屋稅籍資
    料表在卷足憑（見本院卷第158-164 、168 、169 頁），復
    參酌被告自承：伊曾受僱於梅華精密工業股份有限公司從事
    鐘錶業多年，嗣後自行開設祥億精密工業股份有限公司，由
    母親擔任負責人，從事鐘錶表面之製作處理，公司營運近10
    年，嗣則將公司資產出售而結束營業予大陸廠商等語在卷（
    見本院卷第213 頁反面-214頁），且有祥億精密工業股份有
    限公司之登記資料附卷可參（見本院卷第232 頁），再者，
    被告名下之資產非少，亦有稅務電子閘門財產所得調件明細
    表在卷可稽（見本院卷第189-203 頁），是依其經營事業之
    經歷及財務實力，倘其確基於研發具有商業發展潛力化學物
    質之目的，理當經過縝密周延之計畫，且大可承租合適之場
    地，建置完足之設備，正大光明地為之，又何苦擅闖他人所
    有之空屋，並自製簡陋器具，在雜亂不堪之場地，以不欲為
    人知而近乎宵小之行徑從事所謂「正當、合法」之實驗？
  3.另參酌附表二所示扣案被告所書寫或留存之筆記、教科書內
    容節錄或書信資料，其中教科書節錄部分係有關於甲基安非
    他命、安非他命之特性及以「Phenylacetone （苯基丙酮）
    」為原料製造安非他命之方法（即警卷第87、88頁），其餘
    亦有以「紅磷法」製造安非他命之過程（即警卷第83、84左
    半部頁）及關於愷他命之製造流程（即警卷第79、81、86頁
    ）乙節，業據被告於本院供承在卷（見本院卷第69頁反面-7
    0 頁），復經鑑定證人戊○○於本院審理中證稱無訛（見本
    院卷第128 頁反面-130頁），足見被告對於各種毒品之製程
    均有涉獵及關注，尤對以「Phenylacetone （苯基丙酮）」
    為原料製造安非他命類毒品之方法更多所鑽研，堪認其合成
    「Phenylacetone （苯基丙酮）」之目的，即在製造安非他
    命類之毒品，至為灼然，其辯稱主觀上並無製造第二級毒品
    之犯意云云，殊無可採。
  4.復按所謂著手係指實行犯罪行為之開端，其與犯罪行為之實
    行已達到相當密接之程度（最高法院98年度台上字第4563號
    判決要旨參照）。查被告於偵查中初訊時已供承：伊有將「
    苯基丙酮」加「甲胺」反應，續加入「硼氫化鈉」等語（見
    偵卷第23頁），其嗣後雖改稱：伊於偵查中僅將所知之製造
    方法告知檢察官等語（見本院卷第70頁反面），且扣案物中
    尚無「苯基丙酮」確與「甲胺」、「硼氫化鈉」等反應合成
    之相關物質，然依扣案之被告所書寫筆記（見警卷第84頁右
    半部方形外框內文字），其中載及「加甲基胺（CH3NH2）→
    反應加入LiAlH4或硼氫化鈉反應即得」之部分，倘係以「苯
    基丙酮」為原料，即屬以「苯基丙酮」加「甲胺」，續加入
    四氫鋁化鋰或硼氫化鈉還原，製成甲基安非他命之過程乙節
    ，業據被告自承不諱（見本院卷第212 頁正面- 反面），核
    與鑑定證人戊○○於本院審理中證稱情詞相符（見本院卷第
    129 頁反面），參酌「甲胺」、「硼氫化納」等化學藥品（
    見附表一編號、、）均在扣案物之列，益見被告當可
    順利進行製成甲基安非他命之後續流程，況其於偵查中經本
    院羈押訊問時已供稱：以伊之專業技術，欲製作毒品安非他
    命並無問題等語明確（見聲羈字卷第7 頁），足徵被告確已
    實行製造第二級毒品犯行之開端，且與犯罪實行達於甚為密
    接之程度而屬著手階段，要無疑義，辯護意旨上開所指，亦
    難憑採。
  (五)再關於被告合成「Phenylacetone （苯基丙酮）」而著手製
    造安非他命類毒品之時間，雖據被告辯稱：伊係於92年間嘗
    試研發合成「苯基丙酮」，然並未成功，嗣後未於中平七街
    6 號從事實驗，迄於97年7 月間起開始純化「Ethy phenyl
    ketone（乙基苯基酮，即被告所稱之『苯丙酮』）」，惟至
    97年10月初即停止實驗云云（見本院卷第212 頁反面、第21
    4 頁），然證人即住所毗鄰上開搜索地點之居民丙○○於警
    詢、偵查及本院審理中證稱：本案受搜索之中平七街6 號即
    在伊住家中平路169 號後方，兩棟房子間距僅有1 公尺多（
    證人當庭繪製位置圖見本院卷第255 頁）。自98年7 、8 月
    間，約於凌晨2 、3 許，中平七街6 號即會傳出酸酸臭臭之
    氣味，伊配偶覺得很嗆、很刺鼻，伊則認為係比食物腐敗之
    臭酸味還濃烈之氣味，98年間傳出氣味之時間則改為早上，
    98年7 、8 月間味道特別濃厚等語明確（見警卷第21-22 頁
    、偵卷125-126 頁、本院卷第252 正、反面），而證人即查
    獲本案之臺中市警察局員警乙○○證稱：中平七街6 號現場
    凡通往化學藥品擺放處之路徑均無灰塵，顯有人經常走動。
    又化學藥品瓶身亦很乾淨並無灰塵累積等語明確（見本院卷
    第133 頁正、反面）。再者，被告用以合成「Phenylaceton
    e （苯基丙酮）」之重要原料即附表一編號所示之「Benz
    ylcyanide（苯乙）」 ，確係97年間進口乙節，亦經益和
    貿易有限公司函覆無訛，有員警職務報告暨該扣案藥品瓶身
    照片、益和貿易有限公司書函、臺灣臺中地方法院檢察署辦
    案公務電話紀錄附卷足憑（見偵字第68、69、114 、115 頁
    ），是綜上各情，足徵被告辯稱伊合成「Phenylacetone （
    苯基丙酮）」之時間為92年間、且查獲前1 年已未再以本案
    化學藥品從事實驗云云，均與事實不符，要無可採，是被告
    以「Benzylcyanide （苯乙）」為原料合成「Phenylacet
    one （苯基丙酮）」之時間，應為97年7 、8 月間至98年7
    、8 月間，應堪認定。
  (六)復按刑法所謂「不能犯」，係指已著手於犯罪之實行，而本
    質上不能達到既遂或不可能發生犯罪之結果，且無危險者而
    言。亦即行為人雖著手於實行構成要件之行為，但因事實上
    或法律上之原因，使得決意之實現與行為人原先之認識不相
    一致，根本不能實現客觀不法構成要件，而無結果實現之可
    能性，不能發生法益侵害或未有受侵害之危險，所成立之未
    遂類型。94年2 月2 日修正公布，自95年7 月1 日施行前之
    刑法第26條原規定「未遂犯之處罰，得按既遂犯之刑減輕之
    。但其行為不能發生犯罪之結果，又無危險者，減輕或免除
    其刑。」其後段經修正為「行為不能發生犯罪之結果，又無
    危險者，不罰。」修正前後之刑法，關於不能犯之定義相同
    ，惟其處罰與否，修正前刑法賦予不能未遂之法律效果為「
    減輕或免除其刑」，而修正後刑法則明定「不罰」，改採客
    觀說理論，將不能未遂犯除罪化。此觀立法理由謂「參諸不
    能犯之前提，係以法益未受侵害或未有受侵害之危險，如仍
    對於不能發生法益侵害或危險之行為課處刑罰，無異對於行
    為人表露其主觀心態對法律敵對性之制裁，在現代刑法思潮
    下，似欠合理性。因此，基於刑法謙抑原則、法益保護之功
    能及未遂犯之整體理論，宜改採客觀未遂論，亦即行為如不
    能發生犯罪之結果，又無危險者，不構成刑事犯罪。」即明
    。惟基於刑法處罰未遂犯所衍生之邏輯推理結果，未遂行為
    之所以被認為侵犯法律之意義薄弱，並非因其客觀上絕對不
    可能發生犯罪結果，而是一般社會大眾主觀上對其行為之危
    險認知（發生結果可能性之認知），並避免客觀說在實踐上
    不當過度擴張不能未遂之不罰範圍，應認唯有行為人出於「
    重大無知（ausgrobem Unverstand，德國刑法第22條參照）
    」，將本質上不可能達到既遂之行為誤以為可能導致既遂，
    並進而實行客觀上完全欠缺危險性的行為，始能受不能未遂
    之評價而邀刑罰之寬容。換言之，除實行行為客觀上完全欠
    缺危險性外，行為人必須誤認自然之因果法則，非僅單純錯
    認事實或僅因一時、偶然之原因，致未對法益造成侵害等情
    狀，而係出於「重大無知」，誤認其可能既遂，始有成立不
    能未遂之可言。否則，仍與障礙未遂同應受刑罰制裁，並使
    基於與法敵對意思而著手實行犯罪，足以動搖法信賴，造成
    破壞法秩序之行為，得收一般預防之規範效果，以求兼顧。
    申言之，刑法第26條規定行為不能發生犯罪之結果，又無危
    險者，不罰。故不能未遂，係指已著手於犯罪之實行，但其
    行為未至侵害法益，且又無危險者；其雖與一般障礙未遂同
    未對法益造成侵害，然須並無侵害法益之危險，始足當之。
    而有無侵害法益之危險，應綜合行為時客觀上通常一般人所
    認識及行為人主觀上特別認識之事實（例如：行為人自信有
    超能力，持其明知無殺傷力，但外觀完好，足使一般人均誤
    認有殺傷力之手槍殺人）為基礎，再本諸客觀上一般人依其
    知識、經驗及觀念所公認之因果法則而為判斷，既非單純以
    行為人主觀上所認知或以客觀上真正存在之事實情狀為基礎
    ，更非依循行為人主觀上所想像之因果法則（例如：誤認以
    砂糖食於人可發生死亡結果）判斷認定之。若有侵害法益之
    危險，而僅因一時、偶然之原因，致未對法益造成侵害，則
    為障礙未遂，非不能未遂（最高法院98年度台上字第5197號
    、97年度台上字第351 號判決要旨參照）。查被告基於製造
    第二級安非他命類毒品之犯意，並實際合成「Phenylaceton
    e（苯基丙酮）」此一原料，且對於後續需加入反應以製成
    安非他命類毒品之化學物質，亦均在現場扣案物品之列而處
    於被告唾手可得之情況業如前述，足認被告已著手於犯罪構
    成要件之實行，其行為非客觀上毫無危險，且未誤認普遍、
    恆常之自然法則，僅因技術欠缺或遭警查獲等偶發因素，致
    未克其功，亦僅屬障礙未遂，要無疑義。
  (七)綜上調查結果，本件事證明確，被告犯行洵堪認定，應依法
    論科。
二、論罪科刑：
  (一)查毒品危害防制條例第4 條雖於98年5 月20日經修正公布，
    同年月22日施行，然被告著手製造第二級毒品之行為終了時
    間，係於98年7 、8 月間業如上述，是本件尚無新舊法比較
    之問題，先予敘明。查被告合成「先驅化學品工業原料之種
    類及申報檢查辦法」第3 條第1 項所定可供參與反應並成為
    毒品化學結構一部分之甲類原料 「Phenylacetone（苯基丙
    酮），俗稱P2P 」而著手製造安非他命類之第二級毒品，惟
    因技術未臻成熟，未及產出成品即為警查獲，核其所為，係
    犯毒品危害防制條例第4 條第6 項、第2 項之製造第二級毒
    品未遂罪。再按如數行為於同時同地或密切接近之時地實施
    ，侵害同一之法益，各行為之獨立性極為薄弱，依一般社會
    健全觀念，在時間差距上，難以強行分開，在刑法評價上，
    以視為數個舉動之接續施行，合為包括之一行為予以評價，
    較為合理，則屬接續犯，而為包括之一罪（最高法院86年台
    上字第3295號判例可參）。被告基於製造第二級毒品之單一
    犯意，於密接之時間，在同一地點，反覆實驗而為著手行為
    ，侵害同一社會法益，各行為之獨立性極為薄弱，依一般社
    會健全觀念，在時間差距上，難以強行分開，自應視為數個
    舉動之接續施行，而為接續犯，僅論以包括一罪。被告係未
    遂犯，爰依刑法第25條第2 項規定，按既遂犯之刑減輕之。
    茲審酌被告正值壯年，竟圖謀不軌，擅自合成可供安非他命
    類毒品原料使用之「Phenylacetone （苯基丙酮）」，並齊
    備後續所需之各項化學物質而著手製造安非他命類毒品，雖
    未產出成品即為警查獲，然所為仍有戕害國民身心健康之虞
    ，對社會危害非輕，惟本案相較於實務屢見查獲規模龐大之
    製毒工廠而言，情節尚非甚重，及其犯後全無悔意，態度不
    佳等一切情狀，量處如主文所示之刑。
  (二)末查，扣案所示附表一、附表二所示之物，均為被告所有，
    業據其供明在卷，被告雖否認犯罪，惟經核應屬其著手反覆
    實驗以製造第二級毒品所用之物，除附表一部分扣案物業供
    鑑驗滅失之部分外，均應依第19條第1 項前段，併予宣告沒
    收（又既經全數扣案，則無不能沒收需追徵價額之問題）。
    至其餘扣案關於愷他命製造之書信及教科書內容（見警卷第
    79、81、86頁）、關於以紅磷法製造安非他命流程之筆記（
    見警卷第83頁、與85頁係同1 份）及內容不明之筆記（見警
    卷第80頁），均與本案無直接關連；又電子計算機1 個、LG
    牌行動電話1 支（門號0000000000號）、電腦隨身碟2 支、
    SIM 卡2 張，業據被告供稱均屬日常所用之物，要與化學實
    驗無關等語在卷（見本院卷第312 頁反面），至扣案之電腦
    主機，經員警檢視結果，內容並無關於本案製造第二級毒品
    之相關檔案資料，亦有臺中市警察局電腦鑑驗報告附卷可憑
    （見偵卷第81-83 頁），是上開物品，均不另予宣告沒收，
    附此敘明。
據上論斷，應依刑事訴訟法第299 條第1 項前段、毒品危害防制
條例第4 條第6 項、第2 項、第19條第1 項，刑法第11條、第25
條第2 項，判決如主文。
本案經檢察官丁○○到庭執行職務。
中    華    民    國    99    年    8     月    11    日
                  刑事第十二庭    審判長法官   楊文廣
                                        法官   周玉蘭
                                        法官   劉敏芳
以上正本證明與原本無異。
如不服本判決應於收受本判決後10日內向本院提出上訴書狀，上
訴書狀應敘述具體理由。上訴書狀未敘述上訴理由者，應於上訴
期間屆滿後20日內補提理由書狀於本院 (均須按他造當事人之人
數附繕本 )「切勿逕送上級法院」。
                                      書記官   陳錫威
中    華    民    國    99    年    8     月    11    日
附錄論罪科刑法條
毒品危害防制條例第4 條第6項、第2項
製造、運輸、販賣第二級毒品者，處無期徒刑或7 年以上有期徒
刑，得併科新臺幣7 百萬元以下罰金。
前5 項之未遂犯罰之。
附表一：
註：以下所稱原編號即本院卷第258 、259 頁之臺中市警察局刑
案現場勘查圖(一)(二)所示之編號
┌──┬───────┬─────┬─────────────┬──────┐
│編號│證  物  名  稱│查獲地點  │鑑      定      結      果│鑑定書頁碼  │
├──┼───────┼─────┼─────────────┼──────┤
│  │三口瓶（內裝褐│臺中縣太平│經檢視為褐色液體。        │內政部警政署│
│    │色液體）      │市○○○街│1.檢出"Benzyl cyanide"（  │刑事警察局98│
│    │              │6號1樓客廳│  苯乙）、"Benzeneacetam│年11月28日刑│
│    │【即圖 (一)原 │          │  ide"、"Benzeneacetic aci│鑑字第098013│
│    │編號8-A（偵卷 │          │  d"（苯醋酸）、"Phenylace│5640號鑑定書│
│    │第97頁上方照片│          │  tone"（苯丙酮）、"α-Phe│（本院卷第42│
│    │）】          │          │  nylacetoacetonitrile"等 │-43頁反頁） │
│    │              │          │  成分。                  │【鑑定書鑑定│
│    │              │          │2.未檢出二級毒品" 甲基安非│結果所載之「│
│    │              │          │  他命" （Methamphetamine │包裝玻璃瓶」│
│    │              │          │  ）及四級毒品：毒品先驅原│為採證單位所│
│    │              │          │  料" 麻黃" （Ephedrine │提供（臺中市│
│    │              │          │  ）、" 假麻黃" （      │警察局99年5 │
│    │              │          │  Pseudoephe drine）等成分│月6日中市警 │
│    │              │          │  。                      │鑑字第099003│
│    │              │          │                          │2820號函）】│
├──┼───────┼─────┼─────────────┼──────┤
│  │玻璃杯（內裝粉│臺中縣太平│經檢視為粉紅色透明液體及褐│同上        │
│    │紅色透明液體及│市○○○街│色液體。                  │【鑑定書鑑定│
│    │褐色液體）    │6號1樓廚房│1.檢出"Benzyl cyanide"（苯│結果所載之「│
│    │              │          │  乙）、"Benzeneacetamid│包裝玻璃瓶」│
│    │【即圖 (一)原 │          │  e"、"Benzeneacetic acid"│為採證單位所│
│    │編號20（本院卷│          │  （苯醋酸）、"Phenylaceto│提供（臺中市│
│    │第30頁上方照片│          │  ne"（苯丙酮）、"α-Pheny│警察局99年5 │
│    │）】          │          │  lacetoacetonitrile"等成 │月6日中市警 │
│    │              │          │  分。                    │鑑字第099003│
│    │              │          │2.未檢出二級毒品"甲基安非 │2820號函）】│
│    │              │          │  他命"（Methamphetamine）│            │
│    │              │          │  及四級毒品：毒品先驅原料│            │
│    │              │          │  "麻黃"（Ephedrine）、 │            │
│    │              │          │  "假麻黃"（Pseudoephedr│            │
│    │              │          │  ine）等成分。           │            │
├──┼───────┼─────┼─────────────┼──────┤
│  │三角錐玻璃杯（│同上      │經檢視為淡褐色黏稠狀液體。│同上        │
│    │內裝淡褐色黏稠│          │1.未檢出二級毒品"甲基安非 │【鑑定書鑑定│
│    │狀液體）      │          │  他命"（Methamphetamine）│結果所載之「│
│    │              │          │  及四級毒品：毒品先驅原料│包裝玻璃瓶」│
│    │【即圖 (一)原 │          │  "麻黃"（Ephedrine）、 │為採證單位所│
│    │編號21（本院卷│          │  "假麻黃"（Pseudoephedr│提供（臺中市│
│    │第30頁反面上方│          │  ine）等成分。           │警察局99年5 │
│    │照片）】      │          │                          │月6日中市警 │
│    │              │          │                          │鑑字第099003│
│    │              │          │                          │2820號函）】│
├──┼───────┼─────┼─────────────┼──────┤
│  │玻璃杯（內裝淡│同上      │經檢視為淡黃色透明液體。  │同上        │
│    │黃色透明液體）│          │1.檢出"Benzyl cyanide"（苯│【鑑定書鑑定│
│    │              │          │  乙）、"Benzeneacetamid│結果所載之「│
│    │【即圖 (一)原 │          │  e"、"Benzeneacetic acid"│包裝玻璃瓶」│
│    │編號22（本院  │          │  （苯醋酸）、"Phenylaceto│為採證單位所│
│    │卷第30頁反面下│          │  ne"（苯丙酮）、"α-Pheny│提供（臺中市│
│    │方照片）】    │          │  lacetoacetonitrile"等成 │警察局99年5 │
│    │              │          │  分。                    │月6日中市警 │
│    │              │          │2.未檢出二級毒品"甲基安非 │鑑字第099003│
│    │              │          │  他命"（Methamphetamine）│2820號函）】│
│    │              │          │  及四級毒品：毒品先驅原料│            │
│    │              │          │  "麻黃"（Ephedrine）、 │            │
│    │              │          │  "假麻黃"（Pseudoephedr│            │
│    │              │          │  ine）等成分。           │            │
├──┼───────┼─────┼─────────────┼──────┤
│  │塑膠杯        │同上      │經檢視為淡粉紅色透明液體及│同上        │
│    │              │          │紅褐色液體。              │【鑑定書鑑定│
│    │【即圖 (一)原 │          │1.檢出"Benzyl cyanide"（苯│結果所載之「│
│    │編號23（本院卷│          │  乙）、"Benzeneacetic a│包裝玻璃瓶」│
│    │第31頁上方照片│          │  cid"（苯醋酸）、"Phenyla│為採證單位所│
│    │）】          │          │  cetone"（苯丙酮）、"α-P│提供（臺中市│
│    │              │          │  henylacetoacetonitrile" │警察局99年5 │
│    │              │          │  等成分。                │月6日中市警 │
│    │              │          │2.未檢出二級毒品"甲基安非 │鑑字第099003│
│    │              │          │  他命"（Methamphetamine）│2820號函）】│
│    │              │          │  及四級毒品：毒品先驅原料│            │
│    │              │          │  "麻黃"（Ephedrine）、 │            │
│    │              │          │  "假麻黃"（Pseudoephedr│            │
│    │              │          │  ine）等成分。           │            │
├──┼───────┼─────┼─────────────┼──────┤
│  │玻璃杯（內裝白│同上      │經檢視為白色晶體。        │同上        │
│    │色晶體）      │          │1.未檢出二級毒品"甲基安非 │【鑑定書鑑定│
│    │              │          │  他命"（Methamphetamine）│結果所載之「│
│    │【即圖 (一)原 │          │  及四級毒品：毒品先驅原料│包裝玻璃瓶」│
│    │編號24（本院卷│          │  "麻黃"（Ephedrine）、 │為採證單位所│
│    │第31頁下方照片│          │  "假麻黃"（Pseudoephedr│提供（臺中市│
│    │）】          │          │  ine）等成分。           │警察局99年5 │
│    │              │          │                          │月6日中市警 │
│    │              │          │                          │鑑字第099003│
│    │              │          │                          │2820號函）】│
├──┼───────┼─────┼─────────────┼──────┤
│  │電鍋          │同上      │經檢視為黃色黏稠物質。    │同上        │
│    │              │          │1.未檢出二級毒品"甲基安非 │【鑑定書鑑定│
│    │【即圖 (一)原 │          │  他命"（Methamphetamine）│結果所載之「│
│    │編號26（本院卷│          │  及四級毒品：毒品先驅原料│包裝玻璃瓶」│
│    │第31頁反面下方│          │  "麻黃"（Ephedrine）、 │為採證單位所│
│    │照片）】      │          │  "假麻黃"（Pseudoephedr│提供（臺中市│
│    │              │          │  ine）等成分。           │警察局99年5 │
│    │              │          │                          │月6日中市警 │
│    │              │          │                          │鑑字第099003│
│    │              │          │                          │2820號函）】│
├──┼───────┼─────┼─────────────┼──────┤
│  │POLO玻璃杯    │臺中縣太平│經檢視為玻璃杯1個，其內有 │同上        │
│    │              │市○○○街│筷子及褐色黏稠狀物質，因該│【1.鑑定書所│
│    │【即圖 (一)原 │10號2樓   │褐色黏稠狀物質無法有效分離│載鑑定結果十│
│    │編號27（本院卷│          │秤重，故取酌量鑑定。      │二、編號A3證│
│    │第32頁）】    │          │(一)檢出"Benzyl cyanide"（│物，係鑑定結│
│    │              │          │  苯乙）、"Benzeneacetam│果九、編號27│
│    │              │          │  ide"、"Benzeneacetic aci│證物之原物。│
│    │              │          │  d"（苯醋酸）、"Phenylace│2.鑑定結果九│
│    │              │          │  tone"（苯丙酮）、"α-Phe│、編號27證物│
│    │              │          │  nylacetoacetonitrile"等 │內所載「2根 │
│    │              │          │  分。                    │棉棒」，係採│
│    │              │          │(二)未檢出二級毒品"甲基安 │證單位所置入│
│    │              │          │  非他命"（Methamphetamine│，非現場查扣│
│    │              │          │  ）及四級毒品：毒品先驅原│之證物（臺中│
│    │              │          │  料"麻黃"（Ephedrine） │市警察局99年│
│    │              │          │  、"假麻黃"（Pseudoephe│5月6日中市警│
│    │              │          │  drine）等成分。         │鑑字第099003│
│    │              │          │                          │2820號函）】│
├──┼───────┼─────┼─────────────┼──────┤
│  │陶瓷漏斗（內有│臺中縣太平│經檢視為陶瓷漏斗，內有黑色│同上        │
│    │黑色粉末）    │市○○○街│粉末。                    │            │
│    │              │6號1樓廚房│(一)驗前毛重444.33公克【包│            │
│    │【即圖 (一)原 │          │  裝陶瓷漏斗重432.11公克】│            │
│    │編號17-1（聲拘│          │(二)                      │            │
│    │卷第14頁反面）│          │  1.取5.19公克鑑定用罄，餘│            │
│    │】            │          │    7.23公克。            │            │
│    │              │          │  2.檢出"Benzyl cyanide"  │            │
│    │              │          │    （苯乙）、"Benzeneac│            │
│    │              │          │    etamide"、"Phenylaceto│            │
│    │              │          │    ne "（苯丙酮）等成分。│            │
│    │              │          │  3.未檢出二級毒品"甲基安 │            │
│    │              │          │    非他命"（Methamphetami│            │
│    │              │          │    ne）及四級毒品：毒品先│            │
│    │              │          │    驅原料"麻黃"（Ephedr│            │
│    │              │          │    ine）、"假麻黃"（Pse│            │
│    │              │          │    udoephedrine）等成分  │            │
│    │              │          │    。                    │            │
├──┼───────┼─────┼─────────────┼──────┤
│  │白色紙張2張（ │同上      │1.經檢視為白色紙張2 張，其│同上        │
│    │上有白色殘渣）│          │  表面均有白色殘渣，均以甲│            │
│    │              │          │  醇溶劑洗滌其表面，取其洗│            │
│    │【即圖 (一)原 │          │  滌液合併鑑定。          │            │
│    │編號25（本院卷│          │2.未檢出二級毒品" 甲基安非│            │
│    │第31頁反面上方│          │  他命" （Methamphetamine │            │
│    │照片）】      │          │  ）及四級毒品：毒品先驅原│            │
│    │              │          │  料" 麻黃" （Ephedrine │            │
│    │              │          │  ）、" 假麻黃" （      │            │
│    │              │          │  Pseudoephedrine ）等成分│            │
│    │              │          │  。                      │            │
├──┼───────┼─────┼─────────────┼──────┤
│  │塑膠桶        │同上      │經檢視為透明液體。（酸鹼值│內政部警政署│
│    │              │          │約0）                     │刑事警察局98│
│    │【即桶身標有「│          │1.檢出HCl（鹽酸）成分。   │年12月3日刑 │
│    │FUS」之字樣（ │          │2.未檢出二級毒品"甲基安非 │鑑字第098016│
│    │本院卷第36頁之│          │  他命"（Methamphetamine）│0659號鑑定書│
│    │相片編號65）】│          │  、"3,4-亞甲基雙氧甲基安 │（本院卷第17│
│    │              │          │  非他命"（MDMA；3,4-methy│1頁）       │
│    │              │          │  lenedioxymethamphetamine│【鑑定書鑑定│
│    │              │          │  ，俗稱快樂丸）、三級毒品│結果所載之「│
│    │              │          │  "愷他命"（Ketamine，又稱│包裝玻璃瓶」│
│    │              │          │  K他命）等常見毒品成分。 │為採證單位所│
│    │              │          │                          │提供（臺中市│
│    │              │          │                          │警察局99年5 │
│    │              │          │                          │月6日中市警 │
│    │              │          │                          │鑑字第099003│
│    │              │          │                          │2820號函）】│
├──┼───────┼─────┼─────────────┼──────┤
│  │塑膠杯        │臺中縣太平│經檢視為內有深咖啡色黏稠狀│內政部警政署│
│    │              │市○○○街│物體殘留，因該黏稠狀物質無│刑事警察局98│
│    │【即瓶身貼有不│6號       │法與塑膠杯有效分離秤重，故│年12月29日刑│
│    │明2之標籤（本 │          │取酌量鑑定。              │鑑字第098017│
│    │院卷第36頁反頁│          │1.檢出"Benzyl cyanide"（  │0643號鑑定書│
│    │之相片編號67）│          │  苯乙）、"Benzeneacetam│（本院卷第55│
│    │】            │          │  ide"、"Benzeneacetic aci│頁）        │
│    │              │          │  d"（苯醋酸）、"α-Phenyl│            │
│    │              │          │  acetoacetonitrile"等成分│            │
│    │              │          │  。                      │            │
│    │              │          │2.未檢出二級毒品" 甲基安非│            │
│    │              │          │  他命" （Methamphetamine │            │
│    │              │          │  ）及四級毒品：毒品先驅原│            │
│    │              │          │  料"麻 黃" （Ephedrine │            │
│    │              │          │  ）、" 假麻黃" （      │            │
│    │              │          │  Pseudoephe drine）等成分│            │
│    │              │          │  。                      │            │
│    │              │          │                          │            │
├──┼───────┼─────┼─────────────┼──────┤
│  │Formic Acid   │臺中縣太平│經檢視為透明液體，酌量取樣│內政部警政署│
│    │              │市○○○街│鑑定。                    │刑事警察局99│
│    │【即圖 (一)原 │6號1樓客廳│檢出"Formic acid"（甲酸） │年3月11日刑 │
│    │編號4-1（本院 │          │成分。                    │鑑字第099001│
│    │卷第102頁）】 │          │                          │6961號鑑定書│
│    │              │          │                          │（本院卷第94│
│    │              │          │                          │-96頁）     │
├──┼───────┼─────┼─────────────┼──────┤
│  │鋅粉          │同上      │經檢視為黑色塊狀物，酌量取│同上        │
│    │              │          │樣鑑定。                  │            │
│    │【即圖 (一)原 │          │檢出"Zn"（鋅）成分。      │            │
│    │編號4-2（本院 │          │                          │            │
│    │卷第102頁反面 │          │                          │            │
│    │上方照片）】  │          │                          │            │
├──┼───────┼─────┼─────────────┼──────┤
│  │Methylaminolos│同上      │經檢視為透明液體，酌量取樣│同上        │
│    │ung           │          │鑑定。                    │            │
│    │              │          │檢出"Methylamine"（甲胺） │            │
│    │【即圖 (一)原 │          │成分。                    │            │
│    │編號4-3（本院 │          │                          │            │
│    │卷第102頁反面 │          │                          │            │
│    │下方照片）】  │          │                          │            │
├──┼───────┼─────┼─────────────┼──────┤
│  │Benzoylchlorid│同上      │經鑑定人員檢視為空瓶。    │同上        │
│    │-空瓶         │          │                          │            │
│    │              │          │                          │            │
│    │【即圖 (一)原 │          │                          │            │
│    │編號4-4-1（本 │          │                          │            │
│    │院卷第103頁正 │          │                          │            │
│    │面下方照片）】│          │                          │            │
├──┼───────┼─────┼─────────────┼──────┤
│  │Benzylchloride│同上      │經檢視為透明液體，酌量取樣│同上        │
│    │              │          │鑑定。                    │            │
│    │【即圖 (一)原 │          │檢出"Benzyl chloride"（氯 │            │
│    │編號4-4-2（本 │          │甲苯）成分。              │            │
│    │院卷第103頁正 │          │                          │            │
│    │面下方照片）】│          │                          │            │
├──┼───────┼─────┼─────────────┼──────┤
│  │Propionsaurech│同上      │經檢視為透明液體，酌量取樣│同上        │
│    │lorid         │          │鑑定。                    │            │
│    │              │          │檢出"Propionyl chloride " │            │
│    │【即圖 (一)原 │          │（丙醯氯）成分。          │            │
│    │編號4-5（本院 │          │                          │            │
│    │卷第104頁反面 │          │                          │            │
│    │）】          │          │                          │            │
├──┼───────┼─────┼─────────────┼──────┤
│  │Aluminium Chlo│同上      │經檢視為白色粉末，酌量取樣│同上        │
│    │ride anhydrous│          │鑑定。                    │            │
│    │（98%）       │          │檢出"AlCl "（三氯化鋁）成 │            │
│    │              │          │分。                      │            │
│    │【即圖 (一)原 │          │                          │            │
│    │編號4-7（本院 │          │                          │            │
│    │卷第105頁正面 │          │                          │            │
│    │）】          │          │                          │            │
├──┼───────┼─────┼─────────────┼──────┤
│  │Hidroxilaamoni│同上      │經檢視為白色晶體，酌量取樣│同上        │
│    │o sulfato     │          │鑑定。                    │            │
│    │              │          │檢出"（NH OH）SO "（硫酸羥│            │
│    │【即圖 (一)原 │          │胺）成分。                │            │
│    │編號4-8（本院 │          │                          │            │
│    │卷第105頁反面 │          │                          │            │
│    │）】          │          │                          │            │
├──┼───────┼─────┼─────────────┼──────┤
│  │褐色玻璃罐（瓶│同上      │經檢視為透明液體，酌量取樣│同上        │
│    │身手寫00700字 │          │鑑定。                    │            │
│    │樣）          │          │檢出"Acetic anhydride"（醋│            │
│    │              │          │酸酐）成分。              │            │
│    │【即圖 (一)原 │          │                          │            │
│    │編號4-9（本院 │          │                          │            │
│    │卷第106頁正面 │          │                          │            │
│    │）】          │          │                          │            │
├──┼───────┼─────┼─────────────┼──────┤
│  │Formamide     │同上      │經檢視為透明液體，酌量取樣│同上        │
│    │              │          │鑑定。                    │            │
│    │【即圖 (一)原 │          │檢出"Formamide"（甲醯胺） │            │
│    │編號4-10（本院│          │成分。                    │            │
│    │卷第106頁反面 │          │                          │            │
│    │）】          │          │                          │            │
├──┼───────┼─────┼─────────────┼──────┤
│  │二氧化錳      │同上      │經檢視為黑色粉末，酌量取樣│同上        │
│    │              │          │鑑定。                    │            │
│    │【即圖 (一)原 │          │檢出"MnO "（二氧化錳）成分│            │
│    │編號4-11（本院│          │。                        │            │
│    │卷第107頁正面 │          │                          │            │
│    │）】          │          │                          │            │
├──┼───────┼─────┼─────────────┼──────┤
│  │Methylamine（ │同上      │經檢視為透明液體，酌量取樣│同上        │
│    │40%）         │          │鑑定。                    │            │
│    │              │          │檢出"Methylamine"（甲胺） │            │
│    │【即圖 (一)原 │          │成分。                    │            │
│    │編號4-12（本院│          │                          │            │
│    │卷第107頁反面 │          │                          │            │
│    │）】          │          │                          │            │
├──┼───────┼─────┼─────────────┼──────┤
│  │Aluminium Chlo│同上      │經檢視為白色粉末，酌量取樣│同上        │
│    │ride anhydrous│          │鑑定。                    │            │
│    │（98%）       │          │檢出"AlCl "（三氯化鋁）成 │            │
│    │              │          │分。                      │            │
│    │【即圖 (一)原 │          │                          │            │
│    │編號5（本院卷 │          │                          │            │
│    │第108頁正面） │          │                          │            │
│    │】            │          │                          │            │
├──┼───────┼─────┼─────────────┼──────┤
│  │Benzyl cyanide│同上      │經檢視為透明液體，酌量取樣│同上        │
│    │              │          │鑑定。                    │            │
│    │【即圖 (一)原 │          │檢出"Benzyl cyanide"（苯乙│            │
│    │編號6（本院卷 │          │）成分。                │            │
│    │第108頁反面） │          │                          │            │
│    │】            │          │                          │            │
├──┼───────┼─────┼─────────────┼──────┤
│  │Acetic acid,  │同上      │經檢視為透明液體，酌量取樣│同上        │
│    │Glacial       │          │鑑定。                    │            │
│    │              │          │檢出"Acetic acid"（醋酸） │            │
│    │【即圖(一)原編│          │成分。                    │            │
│    │號7-1-1（本院 │          │                          │            │
│    │卷第109頁正面 │          │                          │            │
│    │）】          │          │                          │            │
├──┼───────┼─────┼─────────────┼──────┤
│  │Acetic acid,  │同上      │經檢視為透明液體，酌量取樣│同上        │
│    │Glacial       │          │鑑定。                    │            │
│    │              │          │檢出"Acetic acid"（醋酸） │            │
│    │【即圖(一)原編│          │成分。                    │            │
│    │號7-1-2（本院 │          │                          │            │
│    │卷第109頁正面 │          │                          │            │
│    │）】          │          │                          │            │
├──┼───────┼─────┼─────────────┼──────┤
│  │Ethyl－acetoac│同上      │經檢視為透明液體，酌量取樣│同上        │
│    │etate         │          │鑑定。                    │            │
│    │              │          │檢出"Ethyl acetoacetate"  │            │
│    │【即圖 (一)原 │          │（乙醯乙酸乙酯）成分。    │            │
│    │編號7-2（本院 │          │                          │            │
│    │卷第109頁反面 │          │                          │            │
│    │）】          │          │                          │            │
├──┼───────┼─────┼─────────────┼──────┤
│  │Ethyl acetate │同上      │經檢視為透明液體，酌量取樣│同上        │
│    │              │          │鑑定。                    │            │
│    │【即圖 (一)原 │          │檢出"Ethyl acetate"（乙酸 │            │
│    │編號7-3（本院 │          │乙酯）成分。              │            │
│    │卷第110頁正面 │          │                          │            │
│    │）】          │          │                          │            │
├──┼───────┼─────┼─────────────┼──────┤
│  │濃氨水        │同上      │經檢視為透明液體，酌量取樣│同上        │
│    │              │          │鑑定。                    │            │
│    │【即圖 (一)原 │          │檢出"NH OH"（氨水）成分。 │            │
│    │編號7-4（本院 │          │                          │            │
│    │卷第110頁反面 │          │                          │            │
│    │）】          │          │                          │            │
├──┼───────┼─────┼─────────────┼──────┤
│  │棕色片狀晶體  │同上      │經檢視為棕色片狀晶體，酌量│同上        │
│    │              │          │取樣鑑定。                │            │
│    │【即圖 (一)原 │          │檢出"CrO "（鉻酸「三氧化鉻│            │
│    │編號7-5（本院 │          │」）成分。                │            │
│    │卷第111頁正面 │          │                          │            │
│    │】            │          │                          │            │
├──┼───────┼─────┼─────────────┼──────┤
│  │Sodium ethylat│同上      │經檢視為白色粉末殘渣，酌量│同上        │
│    │e             │          │取樣鑑定。                │            │
│    │              │          │檢出"Sodium ethylate"（乙 │            │
│    │【即圖 (一)原 │          │醇鈉）成分。              │            │
│    │編號8-1（本院 │          │                          │            │
│    │卷第111頁反面 │          │                          │            │
│    │）】          │          │                          │            │
├──┼───────┼─────┼─────────────┼──────┤
│  │酒石酸        │同上      │經檢視為白色粉末，酌量取樣│同上        │
│    │              │          │鑑定。                    │            │
│    │【即圖 (一)原 │          │檢出"Tartaric acid"（酒石 │            │
│    │編號8-2（本院 │          │酸）成分。                │            │
│    │卷第112頁正面 │          │                          │            │
│    │上方照片）】  │          │                          │            │
├──┼───────┼─────┼─────────────┼──────┤
│  │Sodium Borohyd│同上      │經檢視為白色顆粒，酌量取樣│同上        │
│    │ride          │          │鑑定。                    │            │
│    │              │          │檢出"Sodium Borohydride"（│            │
│    │【即圖 (一)原 │          │硼氫化鈉）成分。          │            │
│    │編號8-3（本院 │          │                          │            │
│    │卷第112頁正面 │          │                          │            │
│    │下方照片）】  │          │                          │            │
├──┼───────┼─────┼─────────────┼──────┤
│  │Propionsaurech│同上      │經檢視為透明液體，酌量取樣│同上        │
│    │lorid         │          │鑑定。                    │            │
│    │              │          │檢出"Propionyl chloride"  │            │
│    │【即圖 (一)原 │          │（丙醯氯）成分。          │            │
│    │編號8-4（本院 │          │                          │            │
│    │卷第113頁正面 │          │                          │            │
│    │上方照片）】  │          │                          │            │
├──┼───────┼─────┼─────────────┼──────┤
│  │EAC-空瓶      │同上      │經鑑定人員檢視為空瓶。    │同上        │
│    │              │          │                          │            │
│    │【即圖(一)原編│          │                          │            │
│    │號8-5-1（本院 │          │                          │            │
│    │卷第113頁正面 │          │                          │            │
│    │下方照片）】  │          │                          │            │
├──┼───────┼─────┼─────────────┼──────┤
│  │EAC           │同上      │經檢視為透明液體，酌量取樣│同上        │
│    │              │          │鑑定。                    │            │
│    │【即圖 (一)原 │          │檢出"Ethyl acetate"（乙酸 │            │
│    │編號8-5-2（本 │          │乙酯）成分。              │            │
│    │院卷第113頁反 │          │                          │            │
│    │面上方照片）】│          │                          │            │
├──┼───────┼─────┼─────────────┼──────┤
│  │N,N-Dimethylfo│同上      │經檢視為透明液體，酌量取樣│同上        │
│    │rmamide       │          │鑑定。                    │            │
│    │              │          │檢出"N,N-Dimethylformamide│            │
│    │【即圖 (一)原 │          │（N,N-二甲基甲醯胺）成分。│            │
│    │編號8-6（本院 │          │                          │            │
│    │卷第113頁反面 │          │                          │            │
│    │下方照片）】  │          │                          │            │
├──┼───────┼─────┼─────────────┼──────┤
│  │淡黃色液體    │同上      │經檢視為淡黃色液體，酌量取│同上        │
│    │              │          │樣鑑定。                  │            │
│    │【即圖 (一)原 │          │檢出"Ethyl phenyl ketone" │            │
│    │編號8-7（本院 │          │（乙基苯基酮）成分。      │            │
│    │卷第114頁正面 │          │                          │            │
│    │下方照片）】  │          │                          │            │
├──┼───────┼─────┼─────────────┼──────┤
│  │Iodine        │臺中縣太平│經檢視為黑色球狀晶體，酌量│同上        │
│    │              │市○○○街│取樣鑑定。                │            │
│    │【即圖 (一)原 │6號1樓廚房│檢出"I "（碘）成分。      │            │
│    │編號12-2（本院│          │                          │            │
│    │卷第114頁反面 │          │                          │            │
│    │）】          │          │                          │            │
├──┼───────┼─────┼─────────────┼──────┤
│  │酒精          │同上      │經檢視為透明液體，酌量取樣│同上        │
│    │              │          │鑑定。                    │            │
│    │【即圖 (一)原 │          │未檢出二級毒品"甲基安非他 │            │
│    │編號12-3-1（本│          │命"（Methylamphetamine）及│            │
│    │院卷第115頁正 │          │四級毒品：毒品先驅原料"麻 │            │
│    │面）】        │          │黃"（Ephedrine）、"假麻 │            │
│    │              │          │黃"（Pseudoephedrine）等│            │
│    │              │          │成分                      │            │
│    │              │          │。                        │            │
├──┼───────┼─────┼─────────────┼──────┤
│  │酒精          │同上      │經檢視為透明液體，酌量取樣│同上        │
│    │              │          │鑑定。                    │            │
│    │【即圖 (一)原 │          │檢出酒精成分。            │            │
│    │編號12-3-2（本│          │                          │            │
│    │院卷第115頁正 │          │                          │            │
│    │面）】        │          │                          │            │
├──┼───────┼─────┼─────────────┼──────┤
│  │酒精          │同上      │經檢視為透明液體，酌量取樣│同上        │
│    │              │          │鑑定。                    │            │
│    │【即圖 (一)原 │          │檢出酒精成分。            │            │
│    │編號12-3-3（本│          │                          │            │
│    │院卷第115頁正 │          │                          │            │
│    │面）】        │          │                          │            │
├──┼───────┼─────┼─────────────┼──────┤
│  │Benzene-空瓶  │同上      │經鑑定人員檢視為空瓶。    │同上        │
│    │              │          │                          │            │
│    │【即圖 (一)原 │          │                          │            │
│    │編號15（本院卷│          │                          │            │
│    │第115頁反面） │          │                          │            │
│    │】            │          │                          │            │
├──┼───────┼─────┼─────────────┼──────┤
│  │Acetic anhydri│同上      │經鑑定人員檢視為空瓶。    │同上        │
│    │de-空瓶       │          │                          │            │
│    │              │          │                          │            │
│    │【即圖(一)原編│          │                          │            │
│    │號16（本院卷第│          │                          │            │
│    │116頁正面）】 │          │                          │            │
├──┼───────┼─────┼─────────────┼──────┤
│  │Aluminium chlo│同上      │經檢視為淡黃色粉末，酌量取│同上        │
│    │ride anhyd.   │          │樣鑑定。                  │            │
│    │              │          │檢出"AlCl "（三氯化鋁）成 │            │
│    │【即圖 (一)原 │          │分。                      │            │
│    │編號19-1（本院│          │                          │            │
│    │卷第116頁反面 │          │                          │            │
│    │）】          │          │                          │            │
├──┼───────┼─────┼─────────────┼──────┤
│  │THF           │同上      │經檢視為透明液體，酌量取樣│同上        │
│    │              │          │鑑定。                    │            │
│    │【即圖 (一)原 │          │檢出"THF"（四氫喃）成分 │            │
│    │編號19-2（本院│          │。                        │            │
│    │卷第117頁正面 │          │                          │            │
│    │）】          │          │                          │            │
├──┼───────┼─────┼─────────────┼──────┤
│  │Sulfuric acid │同上      │經檢視為透明液體，酌量取樣│同上        │
│    │              │          │鑑定。                    │            │
│    │【即圖 (一)原 │          │檢出"Sulfuric acid"（硫酸 │            │
│    │編號19-3（本院│          │）成分。                  │            │
│    │卷第117頁反面 │          │                          │            │
│    │）】          │          │                          │            │
├──┼───────┼─────┼─────────────┼──────┤
│  │甲苯          │同上      │經檢視為透明液體，酌量取樣│同上        │
│    │              │          │鑑定。                    │            │
│    │【即圖 (一)原 │          │檢出"Toluene"（甲苯）成分 │            │
│    │編號12-1（本院│          │。                        │            │
│    │卷第118頁正面 │          │                          │            │
│    │上方照片）】  │          │                          │            │
├──┼───────┼─────┼─────────────┼──────┤
│  │甲苯          │同上      │經檢視為透明液體，酌量取樣│同上        │
│    │              │          │鑑定。                    │            │
│    │【即圖 (一)原 │          │檢出"Toluene"（甲苯）成分 │            │
│    │編號11-3（本院│          │。                        │            │
│    │卷第118頁正面 │          │                          │            │
│    │下方照片）】  │          │                          │            │
├──┼───────┼─────┼─────────────┼──────┤
│  │Ethyl Ether   │臺中縣太平│經檢視為透明液體，酌量取樣│同上        │
│    │              │市○○○街│鑑定。                    │            │
│    │【即圖 (一)原 │6號1樓客廳│檢出"Ether"（乙醚）成分。 │            │
│    │編號4-14（本院│          │                          │            │
│    │卷第118頁反面 │          │                          │            │
│    │上方照片）】  │          │                          │            │
├──┼───────┼─────┼─────────────┼──────┤
│  │Aluminum Oxide│臺中縣太平│經檢視為白色粉末，酌量取樣│同上        │
│    │              │市○○○街│鑑定。                    │            │
│    │【即瓶身貼有42│10號2樓   │檢出"Al O "（三氧化二鋁） │            │
│    │之標籤（本院卷│          │成分。                    │            │
│    │第122頁之相片 │          │                          │            │
│    │編號82）】    │          │                          │            │
├──┼───────┼─────┼─────────────┼──────┤
│  │Acetic acid   │臺中縣太平│經檢視為透明液體，酌量取樣│同上        │
│    │              │市○○○街│鑑定。                    │            │
│    │【即圖 (一)原 │6號1樓客廳│檢出"Acetic acid"（醋酸） │            │
│    │編號4-13（本院│          │成分。                    │            │
│    │卷第119頁反面 │          │                          │            │
│    │上方照片）】  │          │                          │            │
├──┼───────┼─────┼─────────────┼──────┤
│  │鹽            │臺中縣太平│經檢視為白色晶體，酌量取樣│同上        │
│    │              │市○○○街│鑑定。                    │            │
│    │【即瓶身貼有43│10號2樓   │檢出"NaCl"（氯化鈉）成分。│            │
│    │之標籤（本院卷│          │                          │            │
│    │第122頁反頁之 │          │                          │            │
│    │相片編號84）】│          │                          │            │
├──┼───────┼─────┼─────────────┼──────┤
│  │透明液體      │同上      │經檢視為透明液體，酌量取樣│同上        │
│    │              │          │鑑定。                    │            │
│    │【即瓶身貼有44│          │檢出"HCl"（鹽酸）成分。   │            │
│    │之標籤（本院卷│          │                          │            │
│    │第123頁之相片 │          │                          │            │
│    │編號86）】    │          │                          │            │
├──┼───────┼─────┼─────────────┼──────┤
│  │冰醋酸-空瓶   │臺中縣太平│經鑑定人員檢視為空瓶。    │同上        │
│    │              │市○○○街│                          │            │
│    │【即圖 (一)原 │6號1樓客廳│                          │            │
│    │編號8B（本院卷│          │                          │            │
│    │第122頁正面上 │          │                          │            │
│    │方照片）】    │          │                          │            │
├──┼───────┼─────┼─────────────┼──────┤
│  │甲醇鈉        │臺中縣太平│經檢視為白色粉末，酌量取樣│同上        │
│    │              │市○○○街│鑑定。                    │            │
│    │【即圖 (一)原 │6號1樓廚房│檢出"Sodium methoxide"（甲│            │
│    │編號10（本院卷│          │醇鈉）成分。              │            │
│    │第121頁反面上 │          │                          │            │
│    │方照片）】    │          │                          │            │
├──┼───────┼─────┼─────────────┼──────┤
│  │甲安（手寫字）│臺中縣太平│經檢視為透明液體，酌量取樣│同上        │
│    │              │市○○○街│鑑定。                    │            │
│    │【即圖 (一)原 │6號1樓客廳│檢出"Methylamine"（甲胺） │            │
│    │編號4-6（本院 │          │成分。                    │            │
│    │卷第119頁上方 │          │                          │            │
│    │照片）】      │          │                          │            │
├──┼───────┼─────┼─────────────┼──────┤
│  │HCl           │臺中縣太平│經檢視為透明液體，酌量取樣│內政部警政署│
│    │              │市○○○街│鑑定。                    │刑事警察局99│
│    │【即圖 (一)原 │6號1樓廚房│檢出"HCl"（鹽酸）成分。   │年6月24日刑 │
│    │編號11-1（本院│          │                          │鑑字第099008│
│    │卷第262頁正面 │          │                          │2236號鑑定書│
│    │）】          │          │                          │（本院卷第26│
│    │              │          │                          │8頁）       │
├──┼───────┼─────┼─────────────┼──────┤
│  │THF           │同上      │經鑑定人員檢視為空瓶。    │同上        │
│    │              │          │                          │            │
│    │【即圖 (一)原 │          │                          │            │
│    │編號11-2（本院│          │                          │            │
│    │卷第262頁反面 │          │                          │            │
│    │）】          │          │                          │            │
├──┼───────┼─────┼─────────────┼──────┤
│  │甲醇          │同上      │經鑑定人員檢視為空瓶。    │同上        │
│    │              │          │                          │            │
│    │【即圖 (一)原 │          │                          │            │
│    │編號17-2（本院│          │                          │            │
│    │卷第263頁正面 │          │                          │            │
│    │）】          │          │                          │            │
├──┼───────┼─────┼─────────────┼──────┤
│  │THF           │同上      │經檢視為透明液體，酌量取樣│同上        │
│    │              │          │鑑定。                    │            │
│    │【即圖 (一)原 │          │檢出"THF"（四氫喃）成分 │            │
│    │編號17-3（本院│          │。                        │            │
│    │卷第263頁反面 │          │                          │            │
│    │）】          │          │                          │            │
├──┼───────┼─────┼─────────────┼──────┤
│  │Benzyl Chlorid│同上      │經檢視為透明液體，酌量取樣│同上        │
│    │e             │          │鑑定。                    │            │
│    │              │          │檢出"Benzyl chloride"（氯 │            │
│    │【即圖 (一)原 │          │甲苯）成分。              │            │
│    │編號18-1（本院│          │                          │            │
│    │卷第264頁正面 │          │                          │            │
│    │）】          │          │                          │            │
├──┼───────┼─────┼─────────────┼──────┤
│  │tetrahydrofura│同上      │經鑑定人員檢視為空瓶。    │同上        │
│    │n             │          │                          │            │
│    │              │          │                          │            │
│    │【即圖 (一)原 │          │                          │            │
│    │編號18-2（本院│          │                          │            │
│    │卷第264頁反面 │          │                          │            │
│    │）】          │          │                          │            │
├──┼───────┼─────┼─────────────┼──────┤
│  │Hydrochloric a│臺中縣太平│經檢視為透明液體，酌量取樣│同上        │
│    │cid           │市○○○街│鑑定。                    │            │
│    │              │6號2樓    │檢出"HCl"（鹽酸）成分。   │            │
│    │【即圖 (二)原 │          │                          │            │
│    │編號1（本院卷 │          │                          │            │
│    │第265頁正面） │          │                          │            │
│    │】            │          │                          │            │
├──┼───────┼─────┼─────────────┼──────┤
│  │Benzene       │同上      │經鑑定人員檢視為空瓶。    │同上        │
│    │              │          │                          │            │
│    │【即圖(二)原編│          │                          │            │
│    │號3-1（本院卷 │          │                          │            │
│    │第265頁反面） │          │                          │            │
│    │】            │          │                          │            │
├──┼───────┼─────┼─────────────┼──────┤
│  │酒精          │同上      │經檢視為透明液體，酌量取樣│同上        │
│    │              │          │鑑定。                    │            │
│    │【即圖 (二)原 │          │檢出"Ethanol"（乙醇）成分 │            │
│    │編號3-2（本院 │          │。                        │            │
│    │卷第266頁正面 │          │                          │            │
│    │）】          │          │                          │            │
├──┼───────┼─────┼─────────────┼──────┤
│  │Chloroacetone │同上      │經檢視為淡褐色液體，酌量取│同上        │
│    │              │          │樣鑑定。                  │            │
│    │【即圖 (二)原 │          │檢出"Chloroacetone"（氯丙 │            │
│    │編號4-1（本院 │          │酮）成分。                │            │
│    │卷第266頁反面 │          │                          │            │
│    │）】          │          │                          │            │
├──┼───────┼─────┼─────────────┼──────┤
│  │Aluminium Chlo│同上      │經檢視為白色粉末，酌量取樣│同上        │
│    │ride          │          │鑑定。                    │            │
│    │              │          │檢出"AlCl "（三氯化鋁）成 │            │
│    │【即圖 (二)原 │          │分。                      │            │
│    │編號4-2（本院 │          │                          │            │
│    │卷第267頁正面 │          │                          │            │
│    │）】          │          │                          │            │
├──┼───────┼─────┼─────────────┼──────┤
│  │Phenyl acetate│同上      │經檢視為白色粉末，酌量取樣│同上        │
│    │              │          │鑑定。                    │            │
│    │【即圖 (二)原 │          │檢出"Phenylacetic acid"（ │            │
│    │編號4-3（本院 │          │苯乙酸）成分。            │            │
│    │卷第267頁反面 │          │                          │            │
│    │）】          │          │                          │            │
└──┴───────┴─────┴─────────────┴──────┘
附表二
┌────┬─────────────────────┐
│器具類│器皿1 個、器皿1 個、器皿1 個、器皿1 個、實│
│        │驗用玻璃管1 個、實驗用玻璃管1 個、空玻璃瓶│
│        │1 個、空玻璃瓶1 個、漏斗燒瓶1 個、漏斗燒瓶│
│        │1 個、磅秤1 個、電子磅秤1 個、185mm 濾紙1 │
│        │盒、濾紙1 盒、檢測試紙1 盒、器皿（圓球型）│
│        │1 個、實驗用玻璃管（含馬達、電源線、水管）│
│        │1 組、試管2 支、溫度計4 支、水管1 條、攪拌│
│        │機1 組、電子產品（電磁爐）1 台、電子產品（│
│        │電熱器）1 台、電子產品（計時器）1 台、電子│
│        │產品（電鍋）1 台、氫氣鋼瓶1 桶、真空馬達3 │
│        │組、壓力鍋1 個。                          │
├────┼─────────────────────┤
│書面資│被告書寫之筆記2張（即警卷第82、84頁）     │
│料或單據│教科書節錄資料2頁（即警卷第87、88頁）     │
│        │購買化學藥品單據3 紙（即警卷第89、90頁）  │
└────┴─────────────────────┘

司法院資訊處製作；財團法人民間司法改革基金會備份。
